【裁判字號】    95,上易,70
【裁判日期】    950509
【裁判案由】    侵權行為損害賠償
【裁判全文】
臺灣高等法院臺南分院民事判決  95年度上易字第70號
上  訴  人  乙○○
訴訟代理人  江信賢  律師
            蔡麗珠  律師
            蘇若龍  律師
被  上訴人  國泰麗園公寓大廈管理委員會
法定代理人  丙○○
訴訟代理人  甲○○
上列當事人間請求侵權行為損害賠償事件，上訴人對於中華民國
95年1月25日臺灣臺南地方法院第一審判決（94年度訴字第923號
），提起上訴，本院於95年4月25日言詞辯論終結，判決如下：
    主  文
上訴駁回。
第二審訴訟費用由上訴人負擔。
    事  實
甲、上訴人方面：
一、聲明：求為判決：（一）原判決廢棄。（二）被上訴人應修
    繕臺南市○區○○里○○路21巷8 號國泰麗園公寓大廈地下
    室入口處之鐵捲門，使其噪音不得超過30分貝。（三）被上
    訴人應給付上訴人新臺幣（下同）10萬元，及自上訴人於民
    國（下同）94年8 月31日，所提準備書狀繕本送達被上訴人
    翌日起至清償日止，按年息5%計算之利息。（四）第一、二
    審訴訟費用由被上訴人負擔。
二、陳述：除與原判決記載之事實相同者予以引用外，並補稱：
（一）依噪音管制標準第3條規定，自94年7月1 日起，娛樂場所
      、營業場所夜間噪音不得超過30分貝，而非原判決所認之
      50分貝，原判決適用法律顯有錯誤。
（二）娛樂場所、營業場所既已受到噪音管制標準第3 條規定，
      於夜間噪音不得超過30分貝之限制，一般住家、公寓大廈
      更應受到該條限制。按噪音管制標準第3 條，原固係規範
      娛樂場所、營業場所，如在第二類管制區，其所發出之音
      量應該有所限制，夜間噪音不得超過30分貝。然人來人往
      之娛樂場所、營業場所，其所發出之夜間噪音尚且不得超
      過30分貝，何況一般住家、公寓大廈所發出之夜間噪音，
      更不得超過30分貝，依舉重（娛樂場所、營業場所）以明
      輕（一般住家、公寓大廈）之法理，娛樂場所、營業場所
      既已受到噪音管制標準第3 條規定之限制，一般住家、公
      寓大廈亦應受該條限制。
（三）上訴人請求損害賠償之依據及範圍：
    1.不完全給付之債務不履行請求權：
      (1)管理委員會依公寓大廈管理條例第3條第9款，係指住戶
        為執行區分所有權人會議決議事項暨公寓大廈管理維護
        工作，互選管理委員若干人設立之組織，故管理委員會
        與住戶之間，應係委任關係，管理委員會負有忠實執行
        職務之義務。
      (2)依公寓大廈管理條例第10條第2項、第36條第2款，及國
        泰麗園住戶管理規約規定，公寓大廈共用部分之修繕、
        維護及管理，由管理委員會為之，其管理費用亦係由住
        戶依規約繳交予管理委員會運用。且系爭鐵捲門依其設
        計，啟動時應係無聲，惟實際啟動時，竟發出50分貝音
        量，顯已超過一般人社會生活所能容忍之噪音，被上訴
        人應積極修繕系爭鐵捲門。詎被上訴人卻未善盡上開條
        例、規約賦予之職務，致上訴人受有精神上莫大痛苦之
        損害，上訴人除得請求被上訴人修繕系爭鐵捲門，使其
        噪音不得超過30分貝，並得依民法第227條之1規定，準
        用第195條第1項規定，請求被上訴人負損害賠償責任，
        僅先請求賠償10萬元。
    2.侵權行為損害賠償請求權：
      (1)按於他人居住區域發出超過一般人社會生活所能容忍之
        噪音，應屬不法侵害他人居住安寧之人格利益，如其情
        節重大，被害人非不得依民法第195條第1項規定請求賠
        償相當之金額，最高法院著有92年度臺上字第164 號判
        例足參。
      (2)被上訴人負有修繕系爭鐵捲門之義務卻不履行，致開啟
        時發出逾越一般人所能容忍之噪音，已造成上訴人注意
        力不集中記憶力減弱，並影響到睡眠等損害，依民法第
        184條第2項規定，被上訴人顯係違反保護他人之法律（
        公寓大廈管理條例第10條第2 項），致生損害於上訴人
        。又由於該噪音顯已侵害上訴人居住安寧之人格法益，
        且情節重大，上訴人依民法第195條第1項規定，請求慰
        撫金，自屬有據。因上訴人自89年7 月份起，即已日日
        夜夜受有干擾，且上訴人原擔任臺灣臺南看守所主任管
        理員，此有上訴人公務人員退休證正反面影本在卷可稽
        ，參諸上訴人服務認真，盡忠職守，原擬好好運用退休
        生活，開創生命第二春，卻遭噪音侵害，因而罹患精神
        官能性憂鬱症，情何以堪，佐以上訴人熱愛生命，所受
        痛苦，實不堪言，因此請求慰撫金10萬元。
（四）綜上所述，上訴人依據不完全給付之債務不履行請求權，
      及侵權行為損害賠償請求權，請求被上訴人賠償非財產上
      之損害10萬元，請擇一為上訴人勝訴之判決。
三、證據：除引用原審之立證方法外，並補提出噪音管制標準、
    臺灣板橋地方法院92年度訴字第50號判決，各影本1 件為證
    。
乙、被上訴人方面：
一、聲明：求為判決：（一）上訴駁回。（二）第二審訴訟費用
    由上訴人負擔。
二、陳述：除與原判決記載之事實相同者予以引用外，並補稱：
（一）按噪音管制法第7條第1項，係規定工廠、娛樂場所、及其
      他經主管機關公告之場所、工程及設施，所發出之聲音，
      不得超過噪音管制標準。本件大樓車庫鐵捲門，並非該噪
      音管制法第7條第1項規定之場所及設施，則該鐵捲門啟動
      聲音，尚無具體管制標準，足以認定是否屬於超過管制標
      準之聲音，從而上訴人以噪音管制標準第3條，已於94年7
      月1 日規定娛樂場所、營業場所噪音夜間噪音不得超過30
      分貝為由，主張原判決適用法律應有錯誤……云云，殊不
      知系爭大樓車庫鐵捲門並非娛樂場所或營業場所之設施，
      且未經臺南市環保局公告適用上開法條有關30分貝低頻噪
      音之情形，自無上開法律之適用，上訴人之主張並不足採
      。
（二）被上訴人對系爭鐵捲門均定期保養維修，然因鐵捲門屬鐵
      製品，其啟動一定會發出聲響，且原審請臺南市政府噪音
      管制稽查員，至現場實地測量鐵捲門升降之噪音值，係相
      當或小於環境噪音值，則系爭鐵捲門啟動之聲音，既尚未
      超出一般人社會生活所能容忍，而足以妨礙他人生活安寧
      之噪音，自不構成對上訴人有何侵權之情事。
（三）況損害賠償之債，以有損害之發生及有責任原因之事實，
      並二者間有相當因果關係為成立要件，又所謂有相當因果
      關係，係謂無此行為，雖必不生此種損害，而有此行為，
      通常即足生此種損害者，謂為有相當因果關係；然如無此
      行為，必不生此種損害，有此行為，通常亦不生此種損害
      者，即為無相當因果關係。本件依成大醫院函覆原審之病
      患診療摘錄表，顯示上訴人係於89年8 月間，因急性心肌
      梗塞進行手術治療後，才出現焦慮、失眠、不自主顫抖症
      狀，且依其於門診所述其係於心臟病手術後，始有易發脾
      氣、強迫思考、緊張感及為小事擔心（醫師診斷為焦慮症
      ），且沮喪、情緒低落之精神官能性憂鬱症，並非由系爭
      鐵捲門之開關所造成，是其所罹之疾病與系爭鐵捲門之開
      關音量，二者間並無相當之因果關係，其請求被上訴人賠
      償非財產上之損害，即無理由。
三、證據：引用原審之立證方法。
丙、原審依職權向成大醫院函詢上訴人之病情。
    理  由
一、按在第二審訴訟程序為訴之變更或追加，非經他造同意不得
    為之，但有民事訴訟法第255條第1項第2款至第6款之情形者
    ，不在此限，民事訴訟法第446條第1項定有明文。經查上訴
    人在原審起訴，原請求被上訴人應修繕上揭鐵捲門使其消除
    噪音，及請求被上訴人應賠償給付72萬元本息。惟上訴本院
    後，就鐵捲門修繕部分請求使其噪音不得超過30分貝，另就
    賠償給付部分僅請求給付10萬元本息，核係屬減縮應受判決
    事項之聲明，揆諸上揭法條，自應准許，合先敘明。
二、上訴人起訴主張：上訴人係國泰麗園公寓大廈Ｂ棟2 樓住戶
    ，緊鄰大廈地下室入口處，目前地下室分為Bl、B2二層，汽
    、機車之車位各為91個，車輛進出次數頻繁。而由於控制地
    下室出入之系爭鐵捲門已因故障損壞，每當啟動之際均會發
    出轟隆巨響，尤以夜間10時後，至翌晨6 時前，正值好夢方
    酣時，遇有系爭鐵捲門啟動，所發出超越一般人社會生活所
    能容忍之震天嘎響噪音，總令上訴人從睡夢中驚醒而無法成
    眠，致上訴人生活品質受到嚴重影響，且有注意力不集中，
    記憶力減弱之現象，已達難以忍受之程度，並致上訴人罹患
    精神官能性憂鬱症。上訴人屢向被上訴人請求修繕均不獲置
    理，為此依公寓大廈管理條例第10條第2項、第36條第2款，
    及國泰麗園住戶管理規約之規定，本於不完全給付之債務不
    履行法律關係，請求被上訴人修繕系爭鐵捲門，使其噪音消
    除。又被上訴人負有修繕系爭鐵捲門之義務卻不履行，致該
    門啟動之際發出逾越一般人所能容忍之噪音，使上訴人受有
    上揭注意力不集中，記憶力減弱，並影響睡眠之損害，依民
    法第184條第2項規定，被上訴人顯係違反保護他人之法律，
    致生損害於上訴人居住安寧之人格法益，且情節重大，爰依
    民法第195條第1項或依同法第227條之1準用第195條第1項之
    規定，請求被上訴人賠償慰撫金72萬元等語。被上訴人則以
    ：系爭鐵捲門之啟動音量分貝，如已達法定噪音管制標準，
    被上訴人願意處理，另依成大醫院函覆資料，上訴人之精神
    官能性憂鬱症，並非噪音所引起，上訴人請求給付慰撫金，
    為無理由等語，資為抗辯（原審判決上訴人敗訴，上訴人不
    服上訴本院後，就鐵捲門修繕部分減縮請求使其噪音不得超
    過30分貝，另就賠償給付部分減縮僅請求給付10萬元本息）
    。
三、經查上訴人於88年12月間，住進上訴人之子唐家沖所有門牌
    臺南市○區○○里○○路21巷8號2樓房屋，為國泰麗園公寓
    大廈之住戶。國泰麗園公寓大廈區分所有權人會議，於88年
    10月21日通過國泰麗園住戶管理規約，規範全體住戶應共同
    遵守相關法令，國泰麗園公寓大廈規約，及該社區各項管理
    辦法，由管理委員會執行管理。國泰麗園公寓大廈地下室入
    口處之鐵捲門，為國泰麗園公寓大廈共用部分之設施。臺南
    市政府噪音管制稽查員，曾於94年9月28日下午3時許，在國
    泰麗園公寓大廈下列地點操作噪音計，實地測量地下室鐵捲
    門之噪音值：在地下室鐵捲門前一公尺處瞬間最高值為81.8
    分貝，平均值為75分貝；上訴人鄰地下車道臥室內環境噪音
   （來往車輛、鳥叫聲、或其他聲響）瞬間最高值為51-52分貝
    ，系爭鐵捲門升降之噪音值相當或小於環境噪音值。又上訴
    人於89年8 月24日，因急性心肌梗塞住入成大醫院心臟加護
    病房治療，同年8 月28日行心導管手術治療，術後仍時有不
    穩定心絞痛，再於同年9 月13日行冠狀動脈繞道術，同時因
    併發低心輸出量即心律不整，而置入主動脈內汽球幫浦以維
    持足夠心輸出量，減少心室顫動，促進心肌恢復，‧‧於成
    大醫院門診追蹤期間，‧‧上訴人逐漸出現焦慮、失眠、不
    自主顫抖症狀。根據病例記載，上訴人有慢性失眠，於90年
    4月4日門診當時，主訴為心臟手術後易發脾氣、強迫思考、
    緊張感及為小事擔心之症狀惡化，擬斷為焦慮症。至93年 4
    月16日第2 次就診，主訴沮喪、失眠、活動力變差、社交退
    縮等症狀，‧‧。至93年9月3日再次陳述情緒稍微低落、焦
    慮、易怒、失眠、無價值感等症狀，經藥物調整後症狀改善
    ，於93年11月16日之門診，上訴人陳述已幾乎恢復正常，最
    後1次回診於94年12月9日等事實。不惟已為兩造所不爭執，
    並有建物登記謄本、戶籍謄本、國泰麗園住戶管理規約、原
    審94年9月28日勘驗筆錄、及成大醫院95年1月2 日函附病患
    診療摘錄表等件，存於原審卷足稽，自堪信實。惟上訴人另
    主張系爭鐵捲門之啟動音量，已達噪音管制標準，致其生活
    無法忍受，並使其精神官能性憂鬱症，其自得依法請求被上
    訴人修繕鐵捲門，及請求被上訴人賠償慰撫金等情，既為被
    上訴人所堅詞否認，並以上揭情詞置辯，致兩造互有爭議。
    是本件所應審究者，厥為系爭鐵捲門之啟動音量是否已達噪
    音管制標準，而屬在他人居住區域發出超越一般人社會生活
    所能容忍之噪音？及上訴人之精神官能性憂鬱症，是否系爭
    鐵捲門之啟動音量引起失眠所造成？二者間是否具有相當之
    因果關係？各情而已。
四、按公寓大廈管理委員會，係指為執行區分所有權人會議決議
    事項及公寓大廈管理維護工作，由區分所有權人選任住戶若
    干人為管理委員所設立之組織；有關公寓大廈、基地或附屬
    設施之管理使用及其他住戶間相互關係，除法令另有規定外
    ，得以規約定之；公寓大廈共用部分、約定共用部分之修繕
    、管理、維護，由管理負責人或管理委員會為之；公寓大廈
    共有及共用部分之清潔、維護、修繕及一般改良，其他依本
    條例或規約所定事項，均為管理委員會之職務；既經公寓大
    廈管理條例第3條第9款、第23條第1項、第10條第2項前段、
    及第36條第2 款、第13款，分別規定甚明。從而公寓大廈管
    理委員會，經區分所有權人選任住戶若干人組成後，即有公
    寓大廈管理條例第36條規定處理事務之權利及義務，住戶本
    於規約及上開規定，亦得請求管理委員會對職務事項執行管
    理，則公寓大廈之住戶與管理委員會間存有債之關係無疑。
五、次按於他人居住區域發出超越一般人社會生活所能容忍之噪
    音，應屬不法侵害他人居住安寧之人格利益，最高法院著有
    92年臺上字第164 號判例意旨足參。又按噪音管制法所稱噪
    音，係指超過管制標準之聲音；製造不具持續性或不易量測
    而足以妨害他人生活安寧之聲音者，由警察機關依有關法令
    處理之，噪音管制法第2條、第4條，亦有明文規定。系爭鐵
    捲門啟動之聲音，因非屬噪音管制法管制範圍，且警察機關
    對於環保主管機關難以管制標準規範之上揭噪音，係依個案
    查處，復據證人即臺南市政府噪音管制稽查員林群超在原審
    證述在卷，並有內政部警政署94年10月5日警署行字第09401
    27817 號函附於原審卷可佐。是系爭鐵捲門啟動之聲音，雖
    尚無法定具體管制標準，足以審認是否屬於超過管制標準之
    聲音，惟噪音管制法對於噪音管制區，既設有噪音之管制標
    準，則該噪音管制標準於性質相同之範圍內，自不失為審酌
    系爭鐵捲門啟動之聲音是否屬於噪音之依據。卷查供住宅使
    用為主且需要安寧之地區，為噪音管制法施行細則第7條第1
    項所稱噪音管制區之第二類管制區，娛樂場所、營業場所如
    在第二類管制區，其夜間（晚上11時（都市）至翌日上午 5
    時）噪音管制標準之均能音量（20Hz至20 kHz）為50分貝，
    噪音管制區劃分原則第2條第2款、及噪音管制標準第3條，
    規定甚明。本件爭執點既在於系爭鐵捲門啟動之聲音，是否
    已屬在上訴人居住區域發出超越一般人社會生活所能容忍之
    噪音？則其音量測定地點，自應以上訴人鄰地下車道臥室內
    之量測結果為準。而經原審會同臺南市政府噪音管制稽查員
    林群超，於94年9月28日下午3時許，在上訴人所居住之國泰
    麗園公寓大廈鄰地下車道臥室內操作噪音計，實地測量地下
    室鐵捲門升降之噪音值，既相當或小於環境噪音值，而當時
    該處之環境噪音（來往車輛、鳥叫聲、或其他聲響）瞬間最
    高值為 51-52分貝，足認上訴人居住國泰麗園公寓大廈鄰地
    下車道臥室內，得以聽見地下室鐵捲門升降音量之瞬間最高
    值應相當或小於 51-52分貝。此音量與供住宅使用為主且需
    要安寧地區之噪音管制標準定為50分貝幾屬相當，顯見系爭
    鐵捲門啟動之聲音，尚難認係屬他人居住區域發出超越一般
    人社會生活所能容忍，而足以妨害他人生活安寧之噪音至明
    。上訴人上訴意旨，雖以噪音管制標準第3條，已於94年7月
    1 日規定娛樂場所、營業場所夜間噪音不得超過30分貝為由
    ，主張原判決適用法律錯誤云云；惟按上訴人所指94年7月1
    日施行之第二類管制區，其夜間噪音管制標準之均能音量30
    分貝，係指20Hz至200 Hz之低頻噪音而言，而系爭鐵捲門既
    未經臺南市環保局公告適用該低頻噪音之均能音量，自應適
    用噪音管制標準第3條另列之20Hz至20kHz一般噪音夜間均能
    音量50分貝之標準，且依該條第10項評定方法（二），就噪
    音指針非呈週期性或間歇性規則變動之情形，其均能音量之
    取樣時間，規定須連續8 分鐘以上，而本件經原審會同臺南
    市政府噪音管制稽查員林群超，於94年 9月28日下午3時許，
    在上訴人所居住之國泰麗園公寓大廈鄰地下車道臥室內操作
    噪音計，實地測量地下室鐵捲門升降之噪音值，既相當或小
    於環境噪音瞬間最高值51-52 分貝，足認系爭鐵捲門啟動之
    20Hz至20 kHz一般噪音夜間均能音量，顯低於50分貝之標準
    ，灼然明甚。上訴人指應適用20Hz至200 Hz低頻噪音之夜間
    均能音量30分貝之標準，尚屬誤會，尚無足取。
六、又按損害賠償之債，以有損害之發生及有責任原因之事實，
    並二者之間有相當因果關係為成立要件，故原告所主張損害
    賠償之債，如不合於此項成立要件者，即難謂有損害賠償請
    求權存在，最高法院著有48年臺上字第481 號判例在案。又
    所謂有相當因果關係，係謂無此行為，雖必不生此種損害，
    而有此行為，通常即足生此種損害者，謂為有相當因果關係
    ；然如無此行為，必不生此種損害，有此行為，通常亦不生
    此種損害者，即為無相當因果關係。上訴人主張其有失眠、
    沮喪、情緒低落之精神官能性憂鬱症，固據提出成大醫院94
    年8 月16日診斷證明書為證；然上訴人係於88年12月間即已
    住進國泰麗園公寓大廈，惟依成大醫院95年1月2日函附之病
    患診療摘錄表，顯示上訴人係於89年8 月間因急性心肌梗塞
    而行手術治療後，始逐漸出現焦慮、失眠、不自主顫抖症狀
    ，並依其於門診所述其係於心臟手術後，始有易發脾氣、強
    迫思考、緊張感及為小事擔心（醫師擬斷為焦慮症），且有
    沮喪、失眠、活動力變差、社交退縮、情緒稍微低落、焦慮
    、易怒、失眠、無價值感等症狀。則上訴人之失眠、沮喪、
    情緒低落等精神官能性憂鬱症，是否因系爭鐵捲門之啟動聲
    音所造成，二者間是否具有相當因果關係？已非無疑。況系
    爭鐵捲門升降音量之瞬間最高值相當或小於51-52 分貝，此
    音量與供住宅使用為主且需要安寧地區之噪音管制標準50分
    貝幾屬相當，是系爭鐵捲門啟閉之聲音，益難認屬一般人社
    會生活所不能容忍而為妨害生活安寧之噪音，且於通常情形
    亦不足使一般人居住安寧之人格利益受有損害至明。從而上
    訴人主張其精神官能性憂鬱症，係因系爭鐵捲門之啟閉音量
    引起失眠所造成，二者間具有相當因果關係云云，亦無足採
    。
七、又依公寓大廈管理條例第3條第9款、第23條第1項、第10 條
    第2項前段、第36條第2款、第13款規定，公寓大廈管理委員
    會經區分所有權人選任住戶若干人組成後，即有公寓大廈管
    理條例第36條規定處理事務之權利及義務，住戶本於規約及
    上揭規定，亦得請求管理委員會對職務事項執行管理之，是
    管理委員會對於住戶，固有依債之關係成立之本旨而為給付
    之義務。惟參酌管理委員會處理之事務，係關於公寓大廈所
    有住戶相互間之權利義務事項，及公寓大廈設施之管理使用
    ，而非單純與某一特定住戶成立債之關係，是於判斷管理委
    員會對特定住戶提出之請求，依債務本旨究竟有無給付之義
    務？自應依社會通常觀念，審酌規約及規範意旨而定管理委
    員會（債務人）依債務本旨是否負有給付之義務。系爭鐵捲
    門於啟動時，依鐵捲門之物性使用常態而言，必然會有聲響
    產生，而人類社會係屬群體生活，固須相互協力以獲得共同
    生活之最大福祉，然協力行為有屬於道德層次面，有屬於法
    律層次面，必須該協力關係已生規範社會生活之法律效力，
    始得謂債權人有請求債務人為一定行為之權利。據此衡諸系
    爭鐵捲門啟動之音量，與供住宅使用為主且需要安寧地區之
    噪音管制標準50分貝，既尚屬相當而有如上述，是依社會通
    常觀念，系爭鐵捲門啟動之聲音，應屬一般人於社會生活中
    使用現代生活器具所能接受之音量範圍，要難謂被上訴人依
    債務本旨負有修繕使其噪音減為30分貝之給付義務。縱認上
    訴人因其個人因素，於夜間深受系爭鐵捲門啟閉聲響之干擾
    ，其仍非不得於其專有部分改善隔音設備，以減緩系爭鐵捲
    門啟動聲音之干擾，是亦難憑此遽謂系爭鐵捲門啟動之聲音
    ，已屬一般人社會生活所不能容忍而為妨害生活安寧之噪音
    。上訴人主張系爭鐵捲門啟動之噪音，已侵害其居住安寧之
    人格法益，且情節重大云云，委無足信。
八、綜上所述，系爭鐵捲門啟動之聲音，既難認屬一般人社會生
    活所不能容忍而為妨害生活安寧之噪音，則上訴人依公寓大
    廈管理條例第10條第2項、第36條第2款，及國泰麗園住戶管
    理規約之規定，本於不完全給付之債務不履行法律關係，請
    求被上訴人修繕系爭鐵捲門，使其消除噪音，或使噪音不得
    超過30分貝，並依民法第184條第2項、第195條第1項、或第
    227條之1準用第195條第1項之規定，請求被上訴人賠償慰撫
    金72萬元或10萬元本息，均無理由，不應准許。原審為上訴
    人敗訴之判決，經核認事用法並無不合，上訴意旨仍執前詞
    指摘原判決不當，求予廢棄改判，為無理由，應予駁回。惟
    本院認修繕系爭鐵捲門，使其降低啟動時所發出之音量，並
    非大工程且所費不多，乃於此勸勉被上訴人基於敦親睦鄰之
    原則，速予修繕改善，藉以提升公寓居住之品質，並對上訴
    人所反應之意見，顯示充分尊重之誠意。
九、又本件事證已臻明確，兩造其餘主張陳述及攻擊防禦方法，
    核均與判決之結果不生影響，爰不逐一論述，附此敘明。
十、據上論結，本件上訴為無理由，應依民事訴訟法第449條第1
    項、第78條，判決如主文。
中    華    民    國    95    年    5     月    9     日
                  民事第四庭    審判長法  官  王惠一
                                      法  官  蘇重信
                                      法  官  林永茂
上為正本係照原本作成。
不得上訴。
中    華    民    國    95    年    5     月    9     日
                                      書記官  謝素嬿
                                                 K


司法院資訊處製作；財團法人民間司法改革基金會備份。
